# 无偿使用土地再收购，无偿使用期会计处理

提问人：于呈 时间：2017-05-21 22:12:01
陈老师：您好！ 有问题请教如下，谢谢指导！
甲、乙合资成立子公司C，甲实质性控制持股60%，乙持股40%。乙将土地提供给C无偿使用 2 年，二年后C公司收购该土地，收购价初步约定 3000 万元， 该安排为一揽子计划，请问：C公司无偿使用该土地期间，是否应该按照土地使用年限摊销费用呢？

回答人：chenyiwei
如果C公司按 3000 万元在 2 年后收购该土地的安排是不可撤销的，则C公司应自开始“无偿”使用土地之日起确认无形资产和应付土地购买款，并开始摊销该项无形资产。摊销年限为实际使用年限，即 2 年后收购时点上的剩余使用年限再加上无偿使用的 2 年。

提问人：于呈 时间：2017-05-22 16:52:54
谢谢，如何不是不可撤销合同，先免费租用二年，然后根据实际情况再决定是否购买，免租期如何账务处理？

回答人：chenyiwei
如果日后决定购买时，购买价格需加上这 2 年的租金，则在预计未来购买可能性较大的情况下，还是建议确认资产和负债，并摊销该无形资产。

提问人：zengfengxia 时间：2017-05-26 14:32:50
陈版，甲公司拟IPO，其实际控制人弟弟A控制的乙公司与甲公司从事从一行业，乙公司历史沿革存在瑕疵。 为避免同业竞争，A拟注销乙公司，为补偿A，允许A以甲公司净资产价格向甲公司增资，增资价格与最近一期估值有较大差异。假设乙公司并无任何甲公司可利用资源（比如客户关系等），甲公司不购买任何乙公司资产，这个交易的目的是甲公司实际控制人支付对价以换取乙公司控制人放弃其生产经营，属于甲公司实际控制人为上市支付的对价，这个对价和公司为IPO支付给中介机构的对价本质上是否并无不同？
若是，该交易是否可能被认定为股份支付？

回答人：chenyiwei
我理解属于股份支付，应将A的入股价格低于公允价值的差额作为“不竞争补偿”确认为管理费用，同时增加资本公积。因为减少了甲公司的竞争者，对甲公司也是有利的。